# 成本法转权益法是追溯调整

提问人：fujingjing 时间：2020-04-18 08:05:23
陈版，成本法转为权益法，母公司的追溯调整，对属于相应年度的损益借；长投；贷：投资收益；借：提取盈余公积，贷：盈余公积。合并层面是否对长投和投资收益负数冲回？否则原报表的合并基础是成本法核算，不冲回合并层面说不通这个事情。但是单体层面确认的 盈余公积呢？理论上母公司的盈余公积合并也应该存在。
那我原追溯的初衷发生了变化，本以为追溯只是单体层面的追溯。结果发现该追溯使合并层面的盈余公积和未分配利润之间出现了调整。

回答人：chenyiwei
成本法转权益法的追溯调整仅体现在原母公司的个别报表层面，合并报表层面是不会体现出追溯调整的。盈余公积属于股东权益的内部重分类问题，合并报表层面可以保留也可以冲回，不是原则性问题。